# 企业重组会计处理

提问人：followmecool 时间：2019-11-21 06:30:17
4671 、请教大家， 2018 年 12 月 31 日为收购日根据审计及评估报告编制合并财务报表目录求助版主和大神，谢谢！
于 X 国的 A 公司于 2000 年收购了 B 公司，收购时 B 公司账面机器设备存在 PPA，并与合并报表确认了 DTL 和商誉。
2003 年A 公司与 B公司进行重组成立 C公司，问：
1.收购 B 公司时存在PPA 机器设备，在 C 公司账面上应按照 A公司合并报表的金额，还是 B 公司账面价值确认；
2.X国税法允许在重组时账面资产的税务基础采用重组时的公允价值，因此收购时产生的 DTL 可予以转回，上述 DTL 应冲减商誉还是计入所得税费用？如果是计入所得税费用，C 公司单体报表上仍保留商誉科目是否合理？

回答人：chenyiwei
1 、C取得原属于B 的机器设备，属于同一控制下合并，按照《企业会计准则解释第 6 号》第二条规定，在 C 公司账面上应按照A 公司合并报表层面的金额。
2 、DTL 的转回在合并报表层面应贷记“所得税费用——递延所得税费用”。A公司合并报表层面的商誉继续保留，单户层面本来就不应有商誉。